【裁判字號】    89,訴,484
【裁判日期】    891030
【裁判案由】    偽造文書等
【裁判全文】
臺灣桃園地方法院刑事判決                          八十九年度訴字第四八四號
    公  訴  人  臺灣桃園地方法院檢察署檢察官
    被      告  乙○○
                （原名高文傑
右列被告因偽造文書等案件，經檢察官提起公訴（八十九年度偵字第四二九號），本
院判決如左︰
    主  文
乙○○連續行使偽造私文書，足以生損害於他人，處有期徒刑玖月，緩刑年。扣案
之變造「甲○○」國民身分證上乙○○之照片壹張、扣案之ＪＣＢ國際組織發行卡號
0000000000000000號偽造信用卡壹張、偽造「甲○○」名義之ＪＣ
Ｂ信用卡消費簽帳單顧客存根聯肆張、偽造「甲○○」名義之ＪＣＢ信用卡消費簽帳
單特約商店存根聯上偽造之「甲○○」署押共肆枚，均沒收。
    事  實
一、乙○○基於故買贓物及變造國民身分證特種文書之犯意，於民國八十八年十二月
    十八日晚間七時許，在國道一號高速公路重慶北路交流道附近，提供其本人之照
    片與有犯意聯絡之姓名年籍不詳綽號「小許」之成年男子，由該名男子將乙○○
    之照片換貼在甲○○所遺失之國民身分證上（該身分證係於八十八年三月三日，
    在桃園縣楊梅鎮○○○路與三民路口７－１１商店遺失），而變造完成「甲○○
    」名義之國民身分證一枚，足以生損害於甲○○，乙○○明知「甲○○」之國民
    身分證為贓物，竟基於故買贓物之犯意，自綽號「小許」之男子處以新台幣（下
    同）五萬元之代價故買上開已經變造完成之國民身分證及卡號為0000000
    000000000號之ＪＣＢ  ＩＮＴＥＲＮＡＴＩＯＮＡＬ  ＭＵＳＡＳＨ
    ＩＮＯ偽造信用卡一張，購入後復基於意圖為自己不法之所有及行使偽造私文書
    之概括犯意，先於偽造信用卡背面偽簽「甲○○」署押一枚，並於如附表所示之
    時間、地點，持上開所購得之偽造信用卡，前往如附表所示之信用卡特約商店，
    刷卡消費如附表所示之財物，並於附表編號一至四之特約商店信用卡簽帳單上偽
    造「甲○○」之署押共八枚（一式二聯複寫，分別為顧客存根聯、特約商店存根
    ）而偽造完成二聯式「甲○○」名義之簽帳單私文書，並持其中偽造之特約商店
    存根聯交與該特約商店收執而行使之，致該特約商店均誤信前開偽造之簽帳單存
    根聯即為甲○○本人已在特約商店消費如簽帳單所載之金額，並同意依照信用卡
    使用規定，一經使用或訂購商品，均按所示之全部金額，付款予發卡銀行，使特
    約商店可轉向發卡銀行請款，而允其簽帳消費，並交付如附表所示之財物予乙○
    ○，足生損害於ＪＣＢ銀行及甲○○本人，乙○○並將持上開偽造信用卡刷卡消
    費所得如附表所示之行動電話，以每支八千元至九千元不等之價格販售予不特定
    之路人，得款約三十幾萬元悉數歸己花用殆盡。嗣於同年月二十七日下午六時四
    十分，乙○○再持前開偽造信用卡，至如附表編號五所示之特約商店，於挑選好
    欲選購之行動電話刷卡付費時，因店員向信用卡中心聯繫查詢發現係偽造信用卡
    未能刷過而報警當場查獲致未得逞，並自乙○○身上扣得前開偽造甲○○名義之
    國民身分證一枚、及乙○○供犯罪所用之前開偽造信用卡一張。
二、案經桃園縣警察局桃園分局移送台灣桃園地方法院檢察署檢察官偵查起訴。
    理  由
一、訊據被告乙○○固坦承有於右揭時、地，提供自己之照片予綽號「小許」之男子
    以變造甲○○國民身分證及於偽造之ＪＣＢ信用卡背面偽簽「甲○○」署押一枚
    ，且持該偽造信用卡至如附表所示之特約商店刷卡消費之事實，惟矢口否認有何
    故買贓物及偽造文書犯行，辯稱：是小許交待伊要用身分證及信用卡消費，再將
    所消費之物交給他處理，再給伊佣金，五萬元是怕伊跑掉作為保證金之用，所購
    買之行動電話都是交給小許，伊不知道身分證及信用卡是偽造的云云。經查右揭
    事實，業據被告乙○○於警訊及偵查中供認屬實，並經證人甲○○及被害人即附
    表所示特約商店之代理人張啟文分別於警訊時證述詳確，復有信用卡正反面影本
    、台灣泰一電氣股份有限公司桃園站前分公司八十九年五月十二日函影本各乙紙
    、應收帳款傳票Ｃ（應收帳款管理）影本、簽帳單影本各四紙在卷足據。而扣案
    之「甲○○」身分證，經送請內政部警政署刑事警察局鑑定結果，認該身分證黏
    貼相片四周均有破壞、重複黏貼之痕跡，且膠膜上鋼印與相片上鋼印不吻合，判
    有換貼相片變造之虞，有該局八十九年九月二十八日刑鑑字第一四四０四九號鑑
    驗通知書暨所附該局之鑑證乙份附卷可資佐證，另扣案之上開偽造信用卡並非原
    發卡銀行所發行之信用卡，亦經證人丙○○於警訊時證述綦詳，復有ＪＣＢ國際
    股份有限公司持卡人資料及申請ＪＣＢ信用卡資料影本各乙紙附卷可憑，此外復
    有扣案經變造之「甲○○」國民身分證一枚及前開偽造之信用卡一張扣案可考，
    核與被告警訊、偵查中之自白相符。被告事後翻異，空言否認前供，顯為卸責之
    詞，不足採信。本件事證至為明確，被告犯行洵堪認定，應依法論科。
二、查被告乙○○將自己所有之照片，透過綽號「小許」之人換貼在「甲○○」所遺
    失之國民身分證上，並以五萬元之代價故買上開已經變造完成之國民身分證及偽
    造信用卡，並持偽造「甲○○」名義之信用卡，至如附表所示之持約商店刷卡消
    費，同時在信用卡簽帳單上以複寫方式同時偽造「甲○○」之署押共八枚，而偽
    造完成二聯式「甲○○」名義之簽帳單且將該偽造之簽帳單交與上開信用卡特約
    商店行使而詐得上開財物，核其所為，係犯刑法第二百十二條之變造特種文書罪
    、第三百四十九條第二項之故買贓物罪、第二百十六條、第二百十條之行使偽造
    私文書罪、第三百三十九條第一項、第三項之詐欺取財既遂罪及未遂罪。被告與
    綽號「小許」之成年男子就上揭變造特種文書罪間，有犯意之聯絡及行為之分擔
    ，為共同正犯。又其偽造簽帳單私文書復持以行使，偽造私文書之低度行為為高
    度之行使行為所吸收，不另論罪。被告偽造署押為偽造私文書之部分行為，亦不
    另論罪。被告多次行使偽造私文書及詐欺取財犯行，均時間緊接，復觸犯構成要
    件相同之罪名，顯係基於概括犯意為之，均應依連續犯規定論以連續詐欺取財既
    遂一罪及連續行使偽造私文書一罪論，並均依法加重其刑。又被告於持前開偽造
    信用卡刷卡消費時，雖未同時出示經變造之「甲○○」國民身分證使用，惟被告
    變造特種文書之目的在於掩護其持偽造信用卡刷卡詐取財物之犯行，是被告所犯
    上開變造特種文書罪、連續行使偽造私文書罪、連續詐欺取財罪間、故買贓物罪
    ，有原因與結果之牽連關係，應從一重之連續行使偽造私文書罪論處。爰審酌被
    告不思正途，持偽造信用卡刷卡消費圖利、危害社會經濟秩序及真正持卡者權益
    、惟念其所得利益非鉅、犯後態度良好等一切情狀，量處如主文所示之刑。末查
    被告前未曾受有期徒刑以上刑之宣告，有卷附台灣高等法院被告全國前案紀錄表
    可按，因一時失慮而犯罪，犯後頗有悔悟之心，經此起訴審判，當知所警惕，信
    無再犯之虞，本院認所宣告之刑以暫不執行為適當，併諭知緩刑三年，以啟自新
    。
三、扣案之變造「甲○○」國民身分證上乙○○之照片乙張、扣案之前開偽造信用卡
    一張，為被告供犯罪所用之物且為被告所有，另偽造「甲○○」名義之ＪＣＢ信
    用卡消費簽帳單顧客存根聯四張，為被告因犯罪所得之物且為被告所有留存收執
    ，業據被告供明在卷，雖未扣案，然尚無證據證明業已滅失，爰分別刑法第三十
    八條第一項第二款、第三款規定宣告沒收。又前開偽造信用卡及消費簽帳單顧客
    存根聯既經宣告沒收，其上偽造「甲○○」之署押共五枚，自無庸再重複宣告沒
    收。另上開消費簽帳單特約商店存根聯上偽造之「甲○○」署押共四枚，應依刑
    法第二百十九條規定宣告沒收。再者前開信用卡消費簽帳單之特約商店存根聯，
    雖為供被告犯罪所用之物，然已分別為前開特約商店留存而為渠等所有，依法不
    得宣告沒收。
據上論斷，應依刑事訴訟法第二百九十九條第一項前段，刑法第五十六條、第二十八
條、第二百十六條、第二百十條、第三百三十九條第一項、第二百十二條、第三百四
十九條第二項、第五十五條、第七十四條第一款、第二百十九條、第三十八條第一項
第二款、第三款，罰金罰鍰提高標準條例第一條前段，判決如主文。
本案經檢察官何祖舜到庭執行職務。
中      華      民      國      八十九      年      十    月    三十    日
                                臺灣桃園地方法院刑事第三庭
                                    法  官  林惠霞
右正本證明與原本無異。
如不服本判決，應於判決送達後十日內向本院提出上訴狀( 應附繕本 )，上訴於
臺灣高等法院。
                                     書記官  陳婉婷
中      華      民      國      八十九      年      十      月   卅一   日
  附表：
┌──┬──────┬───────┬───────────┬─────┐
│編號│犯罪時間    │犯罪地點      │  所得財物（新台幣）  │ 既未遂   │
├──┼──────┼───────┼───────────┼─────┤
│一  │八十八年十二│桃園市○○路九│ＭＯＴＯＲＬＡ－Ｖ３６│ 既遂     │
│    │月二十二日二│十九號「台灣泰│８８行動電話二支，價值│          │
│    │十一時五十七│一電氣」桃園店│三萬七千七百七十六元（│          │
│    │分許        │              │未同時申請門號）      │          │
├──┼──────┼───────┼───────────┼─────┤
│二  │八十八年十二│同上          │ＥＲＩＣＳＳＯＮ－Ｔ２│ 既遂     │
│    │月二十三日十│              │８ＳＣ動電話一支，價值│          │
│    │四時五十分許│              │一萬九千五百八十八元（│          │
│    │            │              │未同時申請門號）      │          │
├──┼──────┼───────┼───────────┼─────┤
│三  │八十八年十二│同上          │ＮＯＫＩＡ－６１５Ｏ，│ 既遂     │
│    │月二十三日二│              │ＭＯＴＯＲＬＡ－Ｖ２０│          │
│    │十二時二分許│              │８８，ＬＦ２００行動電│          │
│    │            │              │話共三支，價值三萬二千│          │
│    │            │              │二百七十六元（未同時申│          │
│    │            │              │請門號）              │          │
├──┼──────┼───────┼───────────┼─────┤
│四  │八十八年十二│同上          │ＥＲＩＣＳＳＯＮ－Ｔ２│ 既遂     │
│    │月二十六日十│              │８ＳＣ行動電話二支，Ｔ│          │
│    │六時八分許  │              │ＥＬＯＰＴＩＯＮ配件二│          │
│    │            │              │個，價值四萬二千三百五│          │
│    │            │              │十六元（未同時申請門號│          │
│    │            │              │）                    │          │
├──┼──────┼───────┼───────────┼─────┤
│五  │八十八年十二│同上          │不詳                  │ 未遂     │
│    │月二十七日十│              │                      │          │
│    │八時四十分許│              │                      │          │
└──┴──────┴───────┴───────────┴─────┘
附錄本案論罪科刑法條全文：
刑法第二百十六條：
  行使第二百十條至第二百十五條之文書者，依偽造、變造文書或登  載不實事項或
  使登載不實事項之規定處斷。
刑法第二百十條：
  偽造、變造私文書，足以生損害於公眾或他人者，處五年以下有期徒刑。
刑法第三百三十九條第一項：
  意圖為自己或第三人不法之所有，以詐術使人將本人或第三人之物交付者，處五年
  以下有期徒刑、拘役或科或併科一千元（已提高十倍為一萬元）以下罰金。
刑法第三百四十九條：
  收受贓物者，處三年以下有期徒刑、拘役或五百元以下罰金。
  搬運、寄藏、故買贓物或為牙保者，處五年以下有期徒刑、拘役或科或併科一千元
  以下罰金。
  因贓物變得之財物，以贓物論。
刑法第二百十二條：
  偽造、變造護照、旅券、免許證、特許證及關於品行、能力、服務或其他相類之證
  書、介紹書，足以生損害於公眾或他人者，處一年以下有期徒刑、拘役、或三百元
  以下罰金。


司法院資訊處製作；財團法人民間司法改革基金會備份。
